【裁判字號】    88,訴,1151
【裁判日期】    890119
【裁判案由】    毒品危害防制條例
【裁判全文】
臺灣臺南地方法院刑事判決                        八十八年度訴字第一一五一號
    公  訴  人  臺灣台南地方法院檢察署檢察官
    被      告  丙○○
    選任辯護人  許雅芬
    選任辯護人  鄭嘉慧
右列被告因違反毒品危害防治條例案件，經檢察官提起公訴（八十八年度偵字第一一
七七五號），本院判決如左：
    主  文
丙○○連續轉讓第一級毒品，處有期徒刑壹年拾月。
扣案海洛因壹佰參拾柒點玖公克沒收銷燬之。
    事  實
一、丙○○明知海洛因係第一級毒品，基於轉讓毒品之概括犯意，連續自民國（下同
    ）八十八年七間起至同年九月十八日止，在台南市○○路○段六一巷一二三號五
    樓等處，多次轉讓第一級毒品海洛因予甲○○、乙○○等（另案偵辦）施用，經
    警於八十八年九月十八日十八時許，在上址查獲，並扣得毒品海洛因一三七．九
    公克。
二、案經台南市警察局第一分局報請台灣台南地方法院檢察署檢察官偵查起訴。
    理  由
一、訊據被告丙○○於本院審理時矢口否認右揭轉讓海洛因之犯行，辯稱：因徐美櫻
    曾向伊索取海洛因不遂，而懷恨在心，伊亦未供應毒品予甲○○施用，僅伊抽完
    時，甲○○撿菸屁股抽的，警訊時伊因毒癮發作，故其供述並不實在云云。惟查
    ：右揭事實，業據被告丙○○於警訊中供述：「查獲當時甲○○確實與我共同吸
    食。」等語，核與證人甲○○、乙○○於警訊時指述相符，又被告於偵查中仍供
    稱：「因甲○○介紹房子給我住，所以才給他毒品吸食。」等語，復與除榮秋於
    本院審理時證稱：「在警訊訊問中所說的話是否實在，他吸剩時，我跟他要，他
    就給我，次數約有十幾次。地點都是在他家。剩下的長度約可再吸食二、三口。
    他每次在吸食時，我問他要吸食二、三口，他就會把所剩的給我吸食。」等語相
    符（見卷附八十九年一月五日審理筆錄筆錄），參以證人乙○○與被告為男女朋
    友關係，甲○○亦與被告熟識，彼此並無仇怨，其自無虛構事實，誣攀被告入罪
    之理，所證尚屬可信。佐以被告為警查獲時，於其身上所查扣之毒品海洛因總數
    高達一百三十七點九公克等情以觀，足見被告確有轉讓海洛因予證人甲○○、乙○○之事實。又扣案之物品經送請法務部調查局檢驗，其成分確為毒品海洛因，
    此有法務部調查局（八八）陸八十八年十月二十日00000000號通知書在
    卷足參可資佐證。至於證人乙○○於本院審理時翻異前詞，改稱：因警訊時人不
    舒服，筆錄不實在云云，然其筆錄製作之時間為下午七時二十分至九時許，時間
    並不長，應不致使其感到不舒服，且筆錄既經證人閱後無訛始簽名按捺，亦無不
    實之虞，其所為翻異前詞，顯係附和迴護被告之詞，並不足採。綜上所述，參互
    印證，被告所辯顯係畏罪卸責之詞，不足採信，本件事證至為明確，其犯行洵堪
    認定。
二、按海洛因係毒品害防制條例第二條所定之第一級毒品，核被告轉讓第一級毒品海
    洛因予甲○○、乙○○，所為係犯毒品危害防制條例八條第一項之罪。被告先後
    二犯行，時間緊接，犯罪構成要件相同，顯係基於概括之犯意反覆為之，應依連
    續犯之規定論以一罪並加重其刑。被告非法持有海洛因之低度行為，已為其進而
    轉讓之高度行為所吸收，不復另論。爰審酌被告素行、犯罪之動機、目的、手段
    、所生危害、犯後坦承犯行等一切情狀，量處如主文所示之刑，以資懲儆。扣案
    之毒品海洛因一包（含袋重一百三十七點九公克）係違禁物，依法宣告沒收併銷
    燬之。
據上論斷，應依刑事訴訟法第二百九十九條第一項前段，毒品危害防制條例第八條第
一項、第十八條第一項前段，刑法第十一條前段、第五十六條，判決如主文。
中    華    民    國      八十九      年      一      月      十九      日
                                  臺灣臺南地方法院刑事第一庭
                                          法  官蔡奇秀
右正本證明與原本無異。
如不服本判決，應於判決送達後十日內，向本院提出上訴狀。
                                          書記官陳金堂
中    華    民    國      八十九      年      一      月     十九      日
附錄本案論罪科刑法條全文：
毒品危害防制條例八條第一項：
轉讓第一級毒品者，處一年以上七年以下有期徒刑，得併科新台幣一百萬元以下罰金
。


司法院資訊處製作；財團法人民間司法改革基金會備份。
